臺灣高等法院高雄分院刑事判決　　　　93年度上訴字第1386號
上　訴　人
即　被　告　甲○○
選任辯護人　柳聰賢律師
　　　　　　許瑜容律師
上列上訴人因違反毒品危害防制條例案件，不服臺灣高雄地方法
院93年度訴字第2084號中華民國93年11月26日第一審判決（起訴
案號：臺灣高雄地方法院檢察署93年度偵字第12564 號），提起
上訴，本院判決如下：
     主  文
原判決撤銷。
甲○○共同連續販賣第一級毒品，處有期徒刑壹拾貳年，褫奪公
權陸年，扣案第一級毒品海洛因肆拾壹小包（其中夾鏈袋未剪角
者壹拾包，剪角者貳拾捌包，合計淨重點貳肆公克、包裝重
捌點肆伍公克）沒收銷燬之，扣案NOKIA 3330型行動電話（序號
000000000000000)壹支、夾鏈袋貳只均沒收之。販毒所得新臺幣
貳仟元沒收。
     事  實
一、甲○○明知海洛因業經政府公告為毒品危害防制條例第2 條
    第2 項第1 款之第一級毒品，不得非法持有、販賣，竟與年
    一級毒品海洛因之概括犯意聯絡，由「忠仔」負責對外聯絡
    交易及保管毒品，甲○○負責收錢及販售與不特定之人，並
    以甲○○所有之電話號碼0000000000號之行動電話為販賣海
    洛因之聯絡工具，於93年6 月23日19時至20時許，由「忠仔
    」撥打甲○○前開行動電話，約定至高雄縣大寮鄉江山村吉
    美海釣場附近見面，「忠仔」並交付2 只夾鏈袋，內有分裝
    完畢之海洛因夾鏈袋43小包，以每包新台幣（下同）500 元
    與1,000 元（剪角之裝有海洛因夾鏈袋每包代價500 元；未
    剪角之海洛因夾鏈袋每包代價1,000 元）販售予不特定之吸
    食毒品者。嗣於同日20時25許，甲○○以攜帶前揭剪角及未
    剪角內裝海洛因之夾鏈袋共41小包，至高雄縣大寮鄉○○路
    45 之60 號前欲販賣予在場等候之吳明雄等7 、8 位不詳姓
    名之購毒者，甲○○到達後，連續2 次各以1,000 元之代價
    販賣數量不詳之海洛因予2 位不詳姓名之施用毒品者之際，
    除甲○○、吳明雄為警埋伏當場查獲，其餘之人一哄而散，
    並扣得甲○○所有尚未賣出之剪角海洛因夾鏈袋共28包，未
    剪角海洛因夾鏈袋共13包，共計41包（合計淨重3.24公克、
    包裝重8.45公克）及上開NOKIA 3330型行動電話、販賣毒品
    所得2,000 元；並在在場欲購買毒品之吳明雄身上扣得尚未
    交付予甲○○之500 元。
二、案經高雄市政府警察局苓雅分局報請台灣高雄地方法院檢察
    署檢察官偵查起訴。
    理  由
壹、證據能力部分：
一、按被告之自白，須非出於強暴、脅迫、利誘、詐欺或其他不
    正之方法，且與事實相符者，始得採為證據，如果被告之自
    白，係出於不正之方法，並非自由陳述，即其取得自白之程
    序，已非適法，則不問自白內容是否確與事實相符，因其非
    係適法之證據，即不能採為判決基礎，故審理事實之法院，
    遇有被告對於自白提出刑求之抗辯時，應先於其他事實而為
    調查（最高法院著有90年度台上字第4719號判決可資參照）
    。是被告甲○○既有為刑求之抗辯，自應先行調查被告於警
    詢時之自白究否係受警方刑求而為，查：
    （一）被告所辯此節，業經證人即承辦本案之警員何明德、
          李榮藤於原審審理時否認在卷，且證稱逮捕過程，他
          坐在機車上，拉下他，機車倒下壓到他的腳，他有掙
          扎等語（參見原審卷第97至第114 頁），經核該證人
          所證乙節，尚無明顯不符常情之處，則被告所辯乙節
          是否為真，已非無疑。再者，被告雖於台灣高雄第二
          監獄收容人入監（所）前受傷經過自述登記表陳稱雙
          腳疼痛、腰部疼痛、雙腳水腫、肝炎、腎臟病等傷勢
          及為遭刑求之陳稱，惟依上開登記簿之記載，亦僅係
          被告自述而已，則此傷勢是否係因警方刑求而來，尚
          有疑問，是以，倘若被告確有遭警方刑求之情，何以
          未於遭警逮捕移送承辦檢察官複訊時陳明，且不否認
          本件販賣毒品之客觀事實？誠與常情有違。況被告於
          原審審理時指稱證人何明德係以腳踹其臉及身體之方
          式對其刑求云云，惟觀諸被告93年6 月24日凌晨3 時
          6 分至國軍高雄總醫院之急診病歷及急診室護理評估
          表記載，其就醫時雙側足部、腳踝至小腿處有局部壓
          痛及紅腫現象，靠近腳踝內側有擦傷情形，主訴發燒
          、雙腳水腫，小便解不出來等症狀，然就診當日自訴
          有海洛因服用之過去史，但未訴及遭人毆打情事，此
          有該醫院93年9 月27日醫慧0930005251號函檢具之急
          診病歷、急診室護理評估表記載、急診室病患觀察紀
          錄表附卷可稽（見原審卷第67至71頁），被告雖聲請
          傳訊醫師即證人蔡明凱以查明被告就診情況，惟被告
          就診時身體狀況急診病歷、急診室護理評估表及病患
          觀察記錄表記載明確，並經該院函甚詳，顯無再予
          傳訊證人蔡明凱之必要，併此明。由上觀之，被告
          主要之創傷部位係在腳踝內側，與其陳稱遭警方踹臉
          、身體之情形已有不合，應係警員逮捕被告時機車倒
          下壓傷及被告掙扎所致，復以前揭病歷資料上亦記載
          被告之傷病名為「足部其他蜂窩組織炎及膿瘍、急性
          腎衰竭、鴉片類與其他藥物服用習慣」，而參酌蜂窩
          性組織炎主要係因皮膚受傷後，細菌經由傷口侵入真
          皮和皮下組織，釋放毒素，而在組織空隙內滋長，所
          引起之組織炎性反應，是被告當日就診之原因是否即
          為遭刑求所致，在在均屬可疑，益難足取。另本院依
          被告之聲請就下列(一)壓擠傷、打撲傷所呈現之急性炎
          症與蜂窩組織炎是否均為紅、腫、熱、痛現象，是否
          容易將急性炎症誤判為蜂窩組織炎？(二)倘打撲傷、壓
          擠傷之受傷者係鴉片毒品濫用者，是否其急性炎症更
          近似蜂窩組織炎？(三)嚴重打撲、腿部之傷害是否會導
          致急性腎衰竭？等事項向國立台灣大學醫學院附設醫
          院函查。該院則函覆：(一)壓擠傷、撲打傷等肢體外傷
          ，係指外力直接或間接作用於受傷部位，在臨床上可
          以從輕微之挫傷至嚴重之撕裂傷。其臨床表現往往是
          局部疼痕、腫脹及功能減失，故單就其臨床表現而言
          ，容易和蜂窩性組織炎混淆，因此需由病患之病史及
          各項檢查來輔助診斷。(二)鴉片毒品濫用者使用之注射
          針筒或皮膚施打部位未作清潔消毒時，容易有局部（
          蜂窩性組織炎）或全身性感染（敗血症）等情況發生
          ，故於毒品濫用者身上發生之打撲傷及壓擠傷所造成
          之肢體炎症，就更容易和蜂窩性組織炎混淆。(三)嚴重
          肢體壓擠傷所造成之肌肉溶解將會導致腎衰竭，病患
          的四肢中若有一肢發生嚴重壓擠傷時，導致急性腎衰
          竭的機會為25% ，若有二肢發生則為50% ，若三肢發
          生則為75% 等情，有該院94年2 月17日校附醫秘字第
          094020 1543 號函在卷附稽。然查被告案發後至國軍
          高雄總醫院急診，並未訴及有遭人毆打之情事，已如
          前述。而其於原審審理時則指證遭警員何明德以腳踹
          其臉及身體，並未言及其雙腳被刑求，警員何明德已
          否認有刑求被告之情事，則被告雙腳疼痛及腳踝至小
          腿有局部壓痛紅腫，應屬逮捕過程遭機車倒下壓傷及
          被告掙扎所致，應無疑義，上開台灣大學醫學院附設
          醫院函僅係就一般狀況說明，無從證明被告有遭刑求
          之情事，自難採為有利於被告之認定。
    （二）況查，被告製作警詢筆錄時，其母親蕭雲蘭在場陪同
          ，並未見到員警毆打被告或大聲喝叱被告之情形（見
          原審卷第118 頁），且據證人員警李榮藤所證，當天
          尚有一組人在訊問同案逮捕之吳明雄及製作筆錄，於
          此情境之下，現場人數既非少數，復有警員以外之人
          在場，警員倘刑求取供，恐屬不智之舉，實與常情不
          符。又辯護人雖另辯稱：被告於製作警詢筆錄時，因
          雙腳疼痛難耐，警詢筆錄應非出於任意性云云，然查
          ，被告當日急診就醫時意識仍然清楚，由家屬陪同自
          行步入醫院等情，業據前開高雄國軍總醫院急診室急
          診護理評估表、急診病患觀察紀錄表記載明確，且為
          被告之母蕭雲蘭到庭結證屬實（見原審卷第118 頁）
          ，準此，被告關於警察刑求之指述，除渠等片面指述
          外，又有上開諸多不合情理之處，自不可採。職此而
          論，殆認被告於警詢中所為之供述，顯係出於自由意
          志，應具有任意性甚明。
    （三）又辯護人辯稱：被告於警詢時，警方故意疲勞訊問，
          所為筆錄無證據能力等語，惟查，於93年6 月23日20
          時25分許為警逮捕，於翌（24）日凌晨0時7分詢問製
          作筆錄，被告並同意夜間訊問，筆錄於同日凌晨1 時
          36分完成，有警詢調查筆錄可稽，由上製作筆錄過程
          ，難認有疲勞訊問情事。
二、次按被告以外之人（含共同被告、共犯、被害人、證人等）
    於審判外之言詞或書面陳述，除法律有規定者外，不得作為
    證據，新修正刑事訴訟法第159 條固定有明文，考諸上開規
    定之立法意旨，係在排除傳聞證據，落實直接審理主義、言
    詞審理主義，及確保當事人之反對詰問權。又被告以外之人
    於司法警察官、司法警察調查中之陳述，性質上固屬傳聞證
    據，惟依刑事訴訟法第229 條至第231 條之1 之規定，司法
    警察官、司法警察具有調查犯罪嫌疑人犯罪情形及蒐集證據
    等職權，若其等所作之筆錄毫無例外全無證據能力，當有悖
    於刑事訴訟實體真實發見之訴訟目的，是為補救上開採納傳
    聞法則，造成之不合理情形，另增訂刑事訴訟法第159 條之
    2 ：「被告以外之人於檢察事務官、司法警察官或司法警察
    調查中所為之陳述，與審判中不符時，其先前之陳述具有較
    可信之特別情況，且為證明犯罪事實存否所必要者，得為證
    據」，是於符合前開法律所列條件下，仍承認上開供述之證
    據適格，合先敘明。
三、辯護人為被告辯護稱：證人吳明雄於警詢時之證述，屬被告
    以外之人於審判外之陳述，證人吳明雄於警詢中之陳述，不
    具可信性，無證據能力，不得作為證據等語。惟按刑事訴訟
    法第159 條之2 規定所謂具有可信之特別情況，屬證據能力
    要件，法院應比較前後陳述之外部情況，例如：證人是否受
    到外力干擾、威嚇或利誘，以判斷何者較自然可信而言，至
    於證人之陳述是否可採，係屬證據證明力層次，要與證據能
    力無關。查，證人吳明雄於司法警察調查中所為關於被告販
    賣毒品之陳述，與其偵查及原審審判中否認欲向被告購買毒
    品之證述不一致，然證人吳明雄於其被訴施用毒品案件（93
    年度訴字第2505號）原審審理中，並未指出該日其於警詢時
    有何遭強暴、脅迫等違法取證情事，另其於偵查時亦結證稱
    ：「（問：警訊筆錄時在否？）實在」等語（見偵查卷第24
    頁），且其陳稱93年7 月8 日偵查庭檢察官有逐頁提示警詢
    筆錄令其閱覽，伊並未向檢察官提到遭刑求之事（見原審卷
    第159 頁），堪認證人吳明雄於警詢時之陳述，確係出於任
    意性無訛，未受其他外部情形之干擾。從而，證人吳明雄於
    警詢時，查無任何外力介入，依其陳述時之外在環境情況，
    應具有特別可信之情形，且為證明被告犯罪事實之存否所不
    可欠缺，是依上開法條說明，本院認證人吳明雄於警詢中之
    陳述，具有證據能力。
貳、實體部分：
一、訊據上訴人即被告甲○○矢口否認有何販賣第一級毒品犯行
    ，辯稱：毒品是忠仔打電話聯絡伊拿過去，說該處有人在等
    ，忠仔拿給伊的東西用塑膠袋裝，伊沒有打開看就拿過去，
    伊不知道裡面裝的是毒品，伊也沒有販賣毒品予吳明雄云云
    。經查：
    （一）被告於上述時地綽號「忠仔」交付海洛因後至現場販
          賣予不詳姓名者2 人各1 包，每包1,000 元等情，業
          據被告於警詢中自白不諱；於偵查中亦供稱：93年6
          月23日下午8 時前「忠仔」將毒品交給我，說有人會
          來拿，比較多的毒品賣1,000 元，比較少的賣500 元
          ，伊到現場時已有很多人在等等語（見偵查卷第14、
          15 頁）， 核與證人吳明雄於警訊中證述：93年6 月
          23 日20 時25分許，伊被綽號「國仔」之朋友騎機車
          搭載前往高雄縣大寮鄉○○路45之60號前，到該處後
          等約10多分鐘，看見被告騎機車來，「國仔」因為騎
          機車不方便，就拿500 元給伊去向被告買毒品，當場
          大約有10幾個人要向被告購買毒品，警察來時伊看見
          被告將手上之海洛因丟在地上，「國仔」見警察來就
          騎機車逃跑，伊躲在產業道路旁水溝內被警方查獲。
          被告是伊隔壁鄰居，伊知道被告有販賣毒品等語（見
          警卷第5 頁背面、第6 頁）相符；證人吳明雄雖於偵
          查及原審審理中翻異前詞，證稱：當天是「國仔」與
          被告相約要在該處還酒錢，「國仔」之前和被告喝酒
          欠被告500 元云云（見偵查卷第24頁、原審卷第148
          頁）。惟查，證人吳明雄於警詢中，就交易毒品之時
          間、地點、經過情形等細節，供述十分詳盡具體，因
          此證人吳明雄警詢此部分之陳述並無矛盾或瑕疵；反
          觀被告於偵查及原審審理中，改稱當天要去還錢云云
          ，然其於警、偵訊中迭稱：係「國仔」騎機車載伊到
          現場，因「國仔」騎機車不方便，才由伊拿錢下車等
          語，繼於原審審理中則證稱係伊騎機車搭載「國仔」
          ，「國仔」左手受傷不方便，因此要伊拿錢還給被告
          等如何去、為何由伊下車拿錢給被告等節，前後供詞
          反覆，又多有悖離常理之處，則此部分證述是否可信
          ，已有疑問；又證人吳明雄所稱幫「國仔」還酒錢乙
          節，業據被告自承並不認識名為「國仔」之人，沒有
          金錢往來，也未與「國仔」一同喝過酒等語（見偵查
          卷第14頁），益徵證人吳明雄在偵訊及原審審理中所
          為之證述，應係受到較多外力之干預，而為迴護被告
          之飾詞，是自以其先前在司法警察機關所為之陳述，
          較其後在偵查及原審審理中所為之證述，更為可信。
    （二）次按所謂「通訊記錄」係指行動電話為完成通訊作業
          所生之一切資訊記錄，其形式可能以電磁記錄之方式
          儲存於電信業者之資料庫或其他媒介中，亦得透過電
          腦周邊設備將之列印或傳真成為文書資料。其以門號
          申請調閱之通聯記錄者，即為一般大眾所認知之通聯
          記錄。其設計目的原本係電信業者為便於核算帳務及
          判斷是否發生不合理使用該系統門號（防制盜拷）之
          狀況，而對該系統門號被使用進行通話之情形（包括
          發話或受話）所作成之記錄。通聯紀錄內容依申請者
          調閱目的之不同，可分為「單向通聯（僅調閱受話或
          發話通聯）」及「雙向通聯（同時調閱受話及發話通
          聯）」2 種，其記載之資料項目大致包括：類別（表
          示該筆通話通聯記錄為發話或通話）、國碼（地區碼
          ）、發話方、受話方、日期（記載該筆通聯發生日期
          ）、通話時間（記載該次通話起迄時間）、通話秒數
          、起始及結束之基地台、基地台方位角及行動電話序
          號等類。查被告於偵查中供稱：「忠仔」係以行動電
          話號碼0000000000、0000000000、0000000000、0000
          000000、0000000000號撥打伊所有扣案之0000000000
          號行動電話聯絡，「忠仔」會每隔1小時打電話詢問
          毒品買賣情形等語，經原審細繹卷附上開扣案之行動
          電話通聯紀錄（見偵查卷第31至38頁），6 月22 日
          、23日兩日，被告所有之前開行動電話號碼均有與行
          動電話號碼0000000000、0000000000號有收、發話之
          雙向通聯紀錄，且通話次數頻繁，通話長度分別為數
          秒或數10秒不等。準此，堪認被告於前述期間內確曾
          與「忠仔」以前揭行動電話密切聯繫販賣毒品事宜，
          其此部分之供述，洵非子虛。
    （三）再者，本件之查獲經過，業據證人何明德即查獲員警
          於本院審理中到庭證稱：伊當天與同事李榮藤共同騎
          乘機車行經大寮鄉○○路、萬丹路加油站時，見到3
          、4 輛機車在那邊集結，伊依照辦案經驗，這些人可
          能是施用毒品者，故伊在一旁監視他們看是否有交易
          毒品之情形，伊等約10餘分鐘，見3 、4 輛機車一起
          往鳳屏路的方向騎，伊就與李榮藤共同騎乘機車跟在
          後面，該3 、4 輛機車沿產業道路騎至一處釣魚場後
          方，已有6 、7 部機車在該處等候，後來沒多久有1
          年輕人（即被告）騎機車沿路按喇叭，隨後那群人就
          騎機車跟在被告後面，一群人騎到大寮鄉○○路45之
          60號前，停車開始交易毒品，伊看見對方拿錢給被告
          ，被告再交付內裝有白色物品之夾鏈袋予買受者，伊
          與李榮藤就上前去表明身分抓人等語（見原審卷第10
          3 頁），與證人李榮籐所述：伊在光明路加油站見到
          3 、4 人坐在機車上等人，伊與何明德騎機車跟他們
          到查獲地點，伊觀察到有2 人和被告交易完毒品離開
          等情節互核亦屬相符（見原審卷第109 、111 頁），
          此節亦據證人吳明雄於原審審理時證述明確（見原審
          卷第158 頁），是被告確係與綽號「忠仔」之成年男
          子共同基於販賣毒品之犯意聯絡，由被告騎乘機車攜
          帶毒品至指定地點與不特定之吸食毒品者交易，被告
          並沿途以按喇叭為暗號，引領欲購買毒品者前往交易
          地點之事實，甚為灼然。參以證人何明德復證稱被告
          係在伊在產業道路旁水溝找到吳明雄，吳明雄承認欲
          向被告購買毒品，被告方才承認犯行等情觀之（見原
          審卷第107 頁），被告前揭警詢時之自白，應係出於
          其自由意志所為，且核與事實相符，堪可採為論罪科
          刑之依據。
    （四）又警方扣案之白色粉末41包，經送請法務部調查局鑑
          驗結果，認均含海洛因成分，合計淨重3.24公克，包
          裝重8.45公克，純度42.18%，純質淨重1.37公克，有
          法務部調查局調科壹字第220017614 號鑑定通知書1
          紙存卷供參（見偵查卷第54頁），是被告販賣之物確
          屬第一級毒品海洛因無訛。被告經查獲之毒品重量雖
          非甚鉅，然查獲之海洛因以夾鏈袋分裝成41包，同種
          重量各備有13包、28包，且不同重量更以剪角或未剪
          角區分等情以觀，足見被告應係依購買者之經濟能力
          及所須數量而分裝上開毒品，被告持有上開毒品及夾
          鏈袋之目的，應係供販毒所用，至為明確。
    （五）按海洛因毒品害人匪淺，政府懸為禁令，禁止非法施
          用買賣，若非有利可圖，當無甘冒重典而販賣之理，
          且販賣毒品係屬違法行為，非可公然為之，不論是瓶
          裝或紙包之毒品，均可任意分裝增減其分量，而每次
          買賣之價量，亦隨時依雙方關係之深淺、當時之資力
          、需求程度及對行情之認知等因素，機動地調整，販
          賣之利得，除經坦承犯行，或價量俱臻明確外，委難
          查得實情，職是之故，即使未經查得實際販賣之利得
          ，但除非別有事證，足認係按同一價量委買或轉售，
          確未牟利外，尚難執此遽認非法販賣之證據有所未足
          ，而諉無營利之意思，或阻卻販賣犯行之追訴（最高
          法院87年台上字第3164號判決參照）。本案被告與證
          人吳明雄及其他購買毒品者既非至親，苟無利得，被
          告豈會甘冒被查緝法辦重刑之危險，平白無端販毒予
          證人吳明雄等人，是被告販入毒品價格必較售出價格
          低廉，而有從中賺取差價牟利之意圖及事實，殆無疑
          義。此外，復有扣案之販賣毒品所得2,000 元、行動
          電話（序號000000000000000）1支、空夾鏈袋2 只、
          海洛因41包（合計淨重3.24公克、包裝8.45公克）可
          資佐證。綜上所述，本件事證明確，被告之犯行，堪
          以認定。
二、按海洛因屬毒品危害防制條例第2 條第2 項第2 款所稱之第
    一級毒品，是核被告所為，係犯毒品危害防制條例第4 條第
    1 項之販賣第一級毒品罪。被告與綽號「忠仔」之成年男子
    ，就上開販賣第一級毒品犯行有犯意聯絡及行為分擔，均為
    共同正犯。被告持有海洛因之低度行為，為販賣海洛因之高
    度行為所吸收，不另論罪。被告多次販賣第一級毒品海洛因
    ，時間緊接，且犯罪基本構成要件相同，顯係基於概括犯意
    反覆為之，應依連續犯之規定，論以1 罪，並加重其刑，惟
    因法定本刑為死刑、無期徒刑，故依法不得加重。僅就其罰
    金刑部分加重其刑。又被告僅販賣予2 人，所得無多，情節
    輕微，法重情輕，若科以法定最低刑無期徒刑，猶嫌過重，
    犯罪情狀堪憫，爰依刑法第59條減其刑，並先加後減之。
三、原審予以被告論科，固非無見，惟查：(一)被告被警查獲時已
    販售2 包海洛因予2 位不詳姓名之人，已據被告於警訊供明
    在卷，而被警查扣之海洛因為41包，合計43包，即綽號「忠
    仔」成年男子交與被告販賣之海洛因係43包，並非41包，而
    原判決事實欄認綽號「忠仔」成年男子交與被告之海洛因僅
    41包，即有認定事實違誤之失，自有未合。(二)被告販賣毒品
    所得2,000 元，業經扣案，自得予宣告沒收，並無如全部或
    一部不能沒收時，以其財產抵償之問題。而原判決主文欄竟
    諭知「販毒所得新台幣2,000 元，如全部或一部不能沒收時
    ，以其財產抵償之。」亦有未合。(三)公訴人另認被告甲○○
    於93年6 月22日，先後在高雄縣仁武鄉仁美村某加油站前及
    高雄縣大寮鄉○○路45之60號前，以每包新台幣500 元與
    1,000 元（有剪角之海洛因夾鏈袋每包賣500 ；沒有剪角之
    海洛因夾鏈袋每包賣1,000 元）販售予不特定買主。又於93
    年6 月23日下午8 時25分許，在高雄縣大寮鄉○○路45之6
    號前販賣予吳明雄之際，尚未成交為警查獲。因認被告此部
    分行為，亦涉犯販賣第一級毒品罪云云。原判決對於被告此
    部分行為是否成立犯罪，未予審酌，自有可議。被告上訴意
    旨，仍執前詞，否認犯罪，固無足取，然原判決既有上述可
    議，自應由本院將原判決撤銷改判。審酌被告正值壯年，不
    思以勞力謀生，竟為獲取非法利益，於明知海洛因之成癮性
    下，猶販售毒品圖利，戕害他人身心健康，對社會治安危害
    至鉅，雖其所販賣之次數及數量與所得非鉅，無事後飾詞否
    認犯罪，態度不佳，毫無悔意等一切情狀，量處如主文第2
    項所示之刑，以資懲儆。又依被告犯罪之性質，認有褫奪公
    權之必要，併宣告褫奪公權6 年。至於扣案之海洛因41包（
    合計淨重3.24公克、包裝重8.45公克），係屬毒品，其外包
    裝亦沾染毒品，無法析離，均應依毒品危害防制條例第18條
    第1 項前段之規定宣告沒收銷燬之；又扣案NOKIA 3330型行
    動電話（序號000000 000000000）1 支、空夾鏈袋2 只，為
    被告所有，供販賣毒品所用之物；及被告販賣第一級毒品所
    2,000 元，均應依毒品危害防制條例第19條第1 項之規定沒
    收之。又送驗耗費之海洛因部分，既已滅失不存在，自無宣
    告沒收銷燬之必要，併此明。
四、公訴意旨另以：被告甲○○受有犯意聯絡之綽號「忠仔」成
    年男子之指揮，於93 年6月22日，先後在高雄縣仁武鄉仁美
    村某加油站前及高雄縣大寮鄉○○路45之60號前，以每包新
    台幣500 與1,000 元（有剪角之海洛因夾鏈袋每包賣500 元
    ；沒有剪角之海洛因夾鏈袋每包賣1,000 元）販售予不特定
    買主。又於93年6 月23 日 下午8 時25分許，在高雄縣大寮
    鄉○○路45之60號前販賣予吳明雄等人之際，為警查獲。因
    認被告另犯販賣第一級毒品罪嫌。公訴人認被告有犯前開販
    賣第一級毒品罪嫌，係以被告於警訊之供述為其主要論據。
    按被告之自白，不得作為有罪判決之唯一證據，仍應調查其
    他必要之證據，以察其是否與事實相符，刑事訴訟法第156
    條第2 項定有明文。經查被告堅決否認於93年6 月22日有前
    開販賣毒品之情事，此外，至於93年6 月23日在高雄縣大寮
    鄉○○路45之60號前等販賣予不詳姓名者2 人，每人各1 包
    ，每包1,000 元之海洛因外，吳明雄及其餘之人見警察前來
    一哄而散，尚未成交，且無證據證明，雙方就買賣價金、數
    量，已經議定，難認已手販賣行為，亦查無其他確切之證
    據足證被告此部分犯罪，尚難供憑被告之自由，遽入人罪，
    被告此部分犯罪，尚屬不能證明。惟公訴人認被告此部分與
    前開論罪科刑部分，具有連續犯之裁判上一罪關係，故不另
    為被告此部分無罪之諭知，併此明。
據上論斷，應依刑事訴訟法第369 條第1 項前段、第364 條、第
299 條第1 項前段，毒品危害防制條例第4 條第1 項、第18條第
1 項前段、第19條第1 項、刑法第11條、第28條、第56條、第59
條、第37條第2 項，判決如主文。
本案經檢察官彭南雄到庭執行職務。
中　　華　　民　　國　　94　　年　　4 　　月　　7 　　日
                  刑事第三庭    審判長法  官　周賢銳
                                      法  官　黃仁松
                                      法  官　謝宏宗
以上正本證明與原本無異。
如不服本判決應於收受本判決後10日內向本院提出上訴書狀，其
未述上訴理由者，並得於提起上訴後10日內向本院補提理由書
狀（均須按他造當事人之人數附繕本)「 切勿逕送上級法院」。
中　　華　　民　　國　　94　　年　　4 　　月　　11  　日
                               　　　 書記官  賴梅琴
附錄本判決論罪之法條：
毒品危害防制條例第4條第1項：
製造、運輸、販賣第一級毒品者，處死刑或無期徒刑；處無期徒
刑者，得併科新臺幣1,000萬元以下罰金。
                                                      Ｆ
